臺灣桃園地方法院刑事判決             99年度審訴字第596號
公  訴  人  臺灣桃園地方法院檢察署檢察官
被      告  王桐郁
上列被告因違反毒品危害防制條例案件，經檢察官提起公訴（99
年度毒偵字第955 號），本院判決如下：
    主  文
王桐郁施用第一級毒品，累犯，處有期徒刑拾月。
    事  實
一、王桐郁前於民國90年間曾因施用毒品案件，經臺灣臺中地方
    法院裁定送觀察、勒戒後，認有繼續施用毒品之傾向，經同
    院以90年度毒聲字第5562號裁定令入戒治處所施以強制戒治
    ，嗣經同法院裁定停止戒治，於91年8 月29日停止戒治付保
    護管束而出所，至91年11月13日因保護管束期滿未經撤銷而
    視為執行完畢，並由臺灣臺中地方法院檢察署檢察官以91年
    度戒毒偵字第488 號為不起訴處分確定。又於前開強制戒治
    執行完畢後5 年內之92年至93年間，因連續施用第一級毒品
    案件，經臺灣彰化地方法院以93年度訴緝字第36號判決判處
    有期徒刑8 月確定；再於94年間，因連續施用第一級毒品案
    件，經臺灣臺中地方法院以94年度訴字第1339號判決判處有
    期徒刑1 年1 月確定，上開二罪經接續執行，於96年1 月17
    日因假釋付保護管束而出監，甫於96年3 月31日因保護管束
    期滿未經撤銷而視為執行完畢。詎其仍不知悔悟，基於施用
    第一級毒品海洛因之犯意，於98年11月24日晚間6 時50分採
    尿時起回溯26小時內之某時，在臺中市○○街349 巷407 號
    3 樓之8 居處內，以玻璃球燒烤方式施用第一級毒品海洛因
    1 次。嗣於98年11月24日下午5 時50分許，在臺中市○區○
    ○路、柳川東路遇警盤查，發現其為桃園縣政府警察局大園
    分局毒品列管人口，經警採集其尿液送驗後，結果確呈嗎啡
    陽性反應，而悉上情。
二、案經臺中市政府警察局第二分局報由臺灣臺中地方法院檢察
    署呈請臺灣高等法院檢察署檢察長令轉臺灣桃園地方法院檢
    察署檢察官偵查起訴。
    理  由
壹、程序部分：
    本案認定犯罪事實所引用之本案卷內所有卷證資料，並無證
    據證明係公務員違背法定程序所取得，且被告於本院審理終
    結前就卷內所有之卷證資料之證據能力均表示無意見，又卷
    內之文書證據，亦無刑事訴訟法第159 條之4 之顯有不可信
    之情況與不得作為證據之情形，則依刑事訴訟法第159 條之
    5 之規定，本案認定犯罪事實所引用之本案卷證所有文書證
    據，均有證據能力。
貳、實體部分：
一、上揭犯罪事實業據被告王桐郁於本院審理時坦承不諱，且查
    ：
  (一)檢體編號「B-11-23-01」之尿液，經送請中山醫學大學附設
    醫院檢驗科藥物檢測中心以免疫學分析法初步檢驗，再以氣
    相層析質譜儀分析法確認檢驗結果，確呈嗎啡陽性反應，此
    有中山醫學大學附設醫院檢驗科藥物檢測中心98年12月11日
    出具之尿液檢驗報告、台中市警察局第二分局文正派出所採
    集尿液鑑定同意書及台中市警察局第二分局委託鑑驗代號與
    真實姓名對照表各1 份足憑。按海洛因經注射入人體後，約
    百分之80於24小時內自尿中排出，一般而言，尿液中能否驗
    出嗎啡陽性與其投與量、投與途徑、採尿時間、個人體質及
    檢驗方法之靈敏度有關，國外曾有文獻報導注射6 毫克之海
    洛因鹽酸鹽，其代謝物嗎啡之平均可檢出時限約為26小時，
    且以氣相層析質譜分析法作藥物及其代謝產物之定性及定量
    分析檢驗者，幾乎不會有偽陽性反應產生，亦即如尿液中未
    含有煙毒之反應者，即不可能產生因藥物所引起之偽陽性反
    應，此為毒品檢驗學之常規，亦為本院辦理相關違反毒品危
    害防制條例案件所知悉，是以上開檢驗結果當足以認定為真
    實，堪予採信。
  (二)又上開經採集送驗尿液係警方於98年11月24日晚間6 時50分
    許提供乾淨空瓶，交由被告親自排放尿液，並在被告面前封
    緘捺印，且尿液編號為「B-11-23-01」等情，業經被告於警
    詢時供述明確（見台中市警察局第二分局刑案偵查卷宗第5
    頁），並有台中市警察局第二分局委託鑑驗代號與真實姓名
    對照表1 份在卷可參，是扣案之尿液2 瓶均係由被告排放後
    當面封緘，且經本院於99年11月5 日當庭採集被告口腔黏膜
    唾液並與尿瓶編號為「B-11-23-01」之尿液檢體2 瓶送請法
    務部調查局鑑定是否相符，經比對人類粒線體DNA 序列檢驗
    結果及比對紀錄表，編號「B-11-23-01」尿液及被告口腔棉
    棒檢出之粒線體DNA 序列均相同，研判該尿液檢體很有可能
    （機率99.7% 以上）來自王桐郁或其同母系血緣關係之人，
    有法務部調查局100 年1 月11日調科肆字第10000005900 號
    鑑定書1 份附卷足憑，故上開送驗之尿液確係由被告所排放
    ，應堪認定。
  (三)綜上，足認被告之任意性自白，核與事實相符，堪以採信。
二、核被告所為，係犯毒品危害防制條例第10條第1 項施用第一
    級毒品罪。其施用前非法持有毒品海洛因之低度行為，應為
    施用毒品之高度行為所吸收，不另論罪。又被告有事實欄一
    所述之犯罪科刑及執行完畢紀錄，此有臺灣高等法院被告前
    案紀錄表1 份在卷可按，被告受徒刑之執行完畢後，於5 年
    以內，故意再犯本件有期徒刑以上之罪，為累犯，應依刑法
    第47條第1 項之規定加重其刑。爰審酌被告前因施用毒品經
    強制戒治執行完畢及法院判決罪刑後，仍無法斷絕施用毒品
    惡習，顯見其意志力薄弱，其施用毒品戕害一己之身體健康
    ，且被告犯後一再飾詞卸責，態度不佳，惟念及其終能坦承
    犯行，暨其生活狀況、智識程度等一切情狀，並參酌被告於
    98年1 月間因施用第一級毒品罪，經臺灣彰化地方法院以98
    年度訴字第586 號判決判處有期徒刑7 月，本院認檢察官具
    體求處有期徒刑1 年2 月尚嫌過重，爰量處如主文所示之刑
    ，以示懲儆。
據上論斷，應依刑事訴訟法第299 條第1 項前段，毒品危害防制
條例第10條第1 項，刑法第11條前段、第47條第1 項，判決如主
文。
本案經檢察官馮浩庭到庭執行職務。
中    華    民    國   100    年    7     月    29    日
                  刑事庭  審判長法  官  潘怡華
                                法  官  鍾雅蘭
                                法  官  許曉微
以上正本證明與原本無異。
如不服本判決書應於送達後10日內向本院提出上訴狀。
                                書記官  林宜亭
中    華    民    國   100    年    7     月    29    日
附錄本案論罪科刑法條：
毒品危害防制條例第10條
施用第一級毒品者，處六月以上五年以下有期徒刑。
施用第二級毒品者，處三年以下有期徒刑。